臺灣新北地方法院刑事判決
111年度侵訴字第2號
公  訴  人  臺灣新北地方檢察署檢察官
被      告  張宏友



上列被告因妨害性自主案件，經檢察官提起公訴（110年度偵字
第25882號），本院判決如下： 
    主  文
丙○○犯強制猥褻罪，處有期徒刑壹年陸月。 
    事  實
一、丙○○係新北市蘆洲區之里長，與成年之甲 （代號AD000-A11
    0179號，真實姓名年籍詳卷）為朋友關係。丙○○於民國110
    年3月31日22時許，以請甲 來拿生魚片為由，邀約甲 前往
    新北市○○區○○街00號1樓住處內，雙方於上址內飲酒聊天後
    ，丙○○竟基於強制猥褻之犯意，先以身體強行將甲 壓制在
    沙發上，先以嘴親吻甲 之脖子，再以手撫摸甲 胸部、下體
    ，而以此方式強暴之方式，對甲○ 為強制猥褻得逞，嗣因甲
     奮力掙扎並強烈表達不願意，後趁隙開啟上址鐵門離開現
    場。
二、案經甲 訴由新北市政府警察局蘆洲分局報告臺灣新北地方
    檢察署檢察官偵查起訴。
    理  由
壹、程序部分
一、按性侵害犯罪防治法所稱性侵害犯罪，係指觸犯刑法第221
    條至第227 條、第228 條、第229 條、第332 條第2 項第2
    款、第334 條第2 款、第348 條第2 項第1 款及其特別法之
    罪；又行政機關、司法機關及軍法機關所製作必須公示之文
    書，不得揭露被害人之姓名、出生年月日、住居所及其他足
    資識別被害人身分之資訊，性侵害犯罪防治法第2 條第1 項
    、第12條第2 項分有明文。另性侵害犯罪防治法第12條所定
    其他足資識別被害人身分之資訊，包括被害人照片或影像、
    聲音、住址、親屬姓名或其關係、就讀學校與班級或工作場
    所等個人基本資料，性侵害犯罪防治法施行細則第6 條亦有
    明文。本件被告丙○○係涉犯刑法第224 條之罪（詳如後述
    ），屬性侵害犯罪防治法所稱之性侵害犯罪，因本院所製作
    之本案判決係屬必須公示之文書，為避免告訴人甲○ 之身分
    遭揭露，依上開規定，對於甲○ 之姓名及年籍資料以及甲○ 
    之工作地點等足資識別甲○ 身分之資訊，均予以隱匿，核先
    敘明。
二、按被告以外之人於審判外之言詞或書面陳述，除法律有規定
    者外，不得作為證據；又被告以外之人於審判外之陳述，雖
    不符合同法第159 條之1 至第159 條之4 之規定，但經當事
    人於審判程序同意作為證據，法院審酌該言詞陳述或書面陳
    述作成時之情況，認為適當者，亦得為證據；又當事人、代
    理人或辯護人於法院調查證據時，知有第159 條第1 項不得
    為證據之情形，而未於言詞辯論終結前聲明異議者，視為有
    前項之同意，刑事訴訟法第159 條第1 項及第159 條之5 分
    別定有明文。此係基於證據資料愈豐富，愈有助於真實發現
    之理念，酌採當事人進行主義之證據處分權原則，並強化言
    詞辯論主義，透過當事人等到庭所為之法庭活動，在使訴訟
    程序順暢進行之要求下，承認傳聞證據於一定條件內，得具
    證據適格。其中第2 項之「擬制同意」，因與同條第1 項之
    明示同意有別，實務上常見當事人等係以「無異議」或「沒
    有意見」表示之，斯時倘該證據資料之性質，已經辯護人閱
    卷而知悉，或自起訴書、第一審判決書之記載而了解，或偵
    查、審判中經檢察官、審判長、受命法官、受託法官告知，
    或被告逕為認罪答辯或有類似之作為、情況，即可認該相關
    人員於調查證據時，知情而合於擬制同意之要件（最高法院
    106 年度台上字第3166號、105 年度台上字第2801號、99年
     度台上字第4817號判決參照）。本判決下列認定事實所引
    用卷證之所有供述證據，均經依法踐行調查證據程序，檢察
    官、被告均未主張排除前開證據能力（見本院111年度侵訴
    字第2號卷，下稱本院卷，第42頁、第75至77頁），且迄於
    本院言詞辯論終結前均未表示異議，本院審酌前開證據資料
    製作時之情況，尚無違法不當及證明力明顯過低之瑕疵，且
    均與本案具關連性，認以之作為證據應屬適當，故揆諸上開
    規定，認上揭證據資料均有證據能力。
三、至於本判決以下所引用之非供述證據，並無證據證明係公務
    員違背法定程序所取得，且與本案待證事實具有必然之關連
    性，復經本院於審判期日依法踐行調查證據程序，故以之作
    為本案證據並無不當，均有證據能力，自得採為本案認定被
    告犯罪事實之依據。
貳、實體部分
一、訊據被告固坦承有於前揭時間、地點與告訴人甲 飲酒等情
    ，然矢口否認有強制猥褻之犯行，辯稱：伊沒有對甲 做過
    什麼事情云云（見本院卷第76頁）。經查：
　㈠被告於110年3月31日22時許，在新北市○○區○○街00號1樓與甲
     一同飲酒等情，業據被告於本院準備程序時坦認在卷（見
    本院卷第43頁），核與甲 於偵查及本院審理時就此部分證
    述之內容大致相符（見臺灣新北地方檢察署110年度偵字第2
    5882號卷，下稱偵卷，第41頁；本院卷第68至73頁），並有
    現場照片2張、性侵害案件代號與真實姓名對照表（甲 ）等
    附卷可稽（見偵卷第53頁，性侵害案件代號與真實姓名對照
    表置於偵卷彌封卷第3頁），是此部分之事實，首堪認定。
　㈡證人即告訴人甲 於警詢、偵查及本院審理時均證稱：案發當
    日18時許，伊前往被告住處拿生魚片，並與被告一起在客廳
    吃，雙方都有喝酒，並且在該處聊天，伊原本與被告做對面
    ，後來被告突然坐到伊左邊，將伊撲倒在沙發上，先用嘴親
    伊脖子並用手撫摸伊胸部、下體，伊受到驚嚇，哭求被告放
    過伊，但是被告仍不理睬繼續以手撫摸伊胸部、下體，還用
    下體摩擦伊大腿處，伊用手抓住被告衣領要將被告拉開，後
    來伊趁被告鬆懈後趕緊跳離開沙發，被告仍一直要靠近伊，
    伊只好拿起酒瓶打破指向被告，要求被告開門讓伊離去，後
    來伊自己去按了鐵門的開關逃離被告住處等語（見偵卷第9
    至13頁、第41至42，本院卷第68至73頁），審之甲○ 於警詢
    、偵查及本院審理時證述之主要情節大致相符，並無明顯矛
    盾之瑕疵，並有性侵害案件代號與真實姓名對照表（甲 ）
    、新北市政府警察局蘆洲分局偵查隊受理案件證明單、甲○ 
    指認犯罪嫌疑人紀錄表、性侵害犯罪事件通報表等在卷可參
    （見偵卷第15至17頁、第21頁，其餘均置於偵卷彌封卷第3
    至9頁）；另甲 於本件案發後，出現焦慮、憂鬱情緒，過度
    警醒和失眠等症狀，於110年4月14至同年8月31日，7度前往
    壬康精神科診所就診，並診斷出混合焦慮及憂鬱情緒的適應
    障礙症等情，有壬康診所診斷證明書在卷（見偵卷彌封卷第
    29頁），可知甲 遭被告強制猥褻後有尋求身心科協助等情
    至為明確。上開證據均足以作為甲○ 證述之補強，由此益徵
    甲○ 證稱被告曾於前揭時間、地點以嘴親吻其脖子、以手撫
    摸其胸部、下體之證詞實在。
　㈢又甲 於本件案發後之翌日即110年4月1日15時39分許，甲 以
    通訊軟體LINE傳送訊息給被告，對話節錄如下(見偵卷第13
    至27頁)：
　⒈甲 ：你昨天為何親我脖子摸我胸部跟下體（15：39）
　　被告：真的我太衝動（15：46）
    甲○ ：不用道歉嗎？你太過份了（15：47）
    被告：對不起沒經過妳同意/再次說對不起（15：48）
    甲○ ：太超過（15：49）
    被告：不生氣/我接受妳除罰好？（15：50）
    被告：美女不要生氣吧（15：51）
　　被告：本來要說好好愛妳/我自己太過份/請原諒我好？（1 
     5：54）
　　被告：（哭泣貼圖）（15：57）
　　被告：我很後悔把你驚嚇到這樣（15：59）
　　被告：愛妳的方法錯了/別生氣燕玲美女（16：2）
　　被告：妳要罰我/妳都不講（16：8）
　　被告：我昨天故意讓自己手流血/真的我太衝動（16：13）
　　被告：美女不要再生氣了好？（16：15）
　　被告：有沒有 比較不會咳嗽了（16：18）
　　甲 ：我有答應跟你交往嗎？我一再跟你說我們不可能，我
    只你當大哥，沒想到你是這種人（16：29）
　　被告：好/從此就妹妹/一若千金（16：31）
　　被告：妹妹從現在不要生氣做快樂的妹妹（17：00）
　　被告：妳昨晚有沒有受傷（17：22）
　　被告：看到你 這樣說 酒醉真的失態 該死 （18：23）
　　被告：我這裡 撿到一百萬 是你掉了嗎 魚人節快樂（18：4
    0）
　　被告：（未接來電）（18：47）
　　被告：（未接來電）（18：48）
　⒉觀諸上開對話內容，甲 明確質問被告「為何親我脖子摸我胸
    部下體」，被告僅答以「真的我太衝動了」，並向甲 道歉
    稱「對不起沒經過妳同意/再次說對不起」，被告若如其所
    辯於案發當日並未對甲 為強制猥褻之行為，其大可直接以
    否定之回覆即可，則以被告回答之內容觀之，其於應知悉且
    於案發當時有對甲 為不禮貌之行為，若被告於案發當時並
    無任何作為，豈有事後再三向甲 道歉之理？被告道歉之用
    意為何？衡諸常情，一般人對於其沒做過的事情，面對他人
    質問，豈有尚未知悉事件之發生而先道歉？顯見被告向甲 
    道歉之緣由，係被告確實有對甲 為強制猥褻之犯行。至被
    告於本院審理時空言泛稱：伊只是把甲 當妹妹，當天想買
    生魚片給甲 吃，甲 就突然用酒瓶刮傷伊云云（見本院卷第
    78至79頁），顯屬迴避案情、推託卸責之詞，而無足採信。
　㈣復查告訴人甲○ 自願接受測謊鑑定，並先以熟悉測試法檢測
    生理圖譜反應情形正常，讓其熟悉測試流程後，再以區域比
    對法測試，經採數據分析法比對，分析測試結果，甲○ 對「
    （妳有沒有騙說他摸妳胸部）答：沒有。」、「（妳有沒有
    騙說那天他摸妳胸部）答：沒有。」之問題，呈「無不實反
    應」，有新北市政府警察局110 年11 月19日新北警鑑字第1
    102219637號函鑑定書及相關資料等附卷可稽（見偵卷第79
    至89頁，測謊鑑定書單獨放置於偵卷彌封卷第35頁），該測
    謊報告得出被告確實曾認對甲○ 為前開行為之說法係實在之
    結論，該測謊鑑定固無法單獨作為認定被告犯本件強制猥褻
    犯行之依據，然仍得補強甲○ 證述之可信，甲○ 於前揭證述
    被告之前述行為乙情，應可採信。
　㈤綜上所述，被告上開所辯，顯係推託卸責之詞，委不可採。
    被告於本院審理時空言否認對甲 為強制猥褻犯行，顯無理
    由，被告之強制猥褻犯行，洵堪認定，應依法論科。
三、論罪科刑
  ㈠按猥褻係指性交以外，足以興奮或滿足性慾之一切色情行為
    而言（最高法院63年台上字第2235號判決先例參照），查女
    性之胸部、下體等處，依社會通念均為身體私密處，而脖子
    雖非私密部位，然仍屬敏感之地帶，倘未經本人同意而碰觸
    、親吻該處，當認該等行為本身即具刺激或滿足性慾之意涵
    ，此乃眾所周知之經驗法則，準此，被告如事實欄一所示之
    親吻甲 脖子、用手撫摸告訴人甲○ 之胸部、下體之行為，
    自均屬猥褻行為無誤。
　㈡核被告如事實欄一所為，係犯刑法第224 條之強制猥褻罪。
    復按如數行為於同時同地或密切接近之時地實施，侵害同一
    之法益，各行為之獨立性極為薄弱，依一般社會健全觀念，
    在時間差距上，難以強行分開，在刑法評價上，以視為數個
    舉動之接續施行，合為包括之一行為予以評價，較為合理，
    則屬接續犯，於犯罪行為完畢之前，其各個舉動與該罪之構
    成要件相符，但行為人主觀上係以其各個舉動僅為全部犯罪
    行為之一部，客觀上亦認係實施一個犯罪，是以僅成立一個
    罪名（最高法院86年台上字第3295號、71年台上字第2837號
    判決先例參照）。被告於上開時、地，以嘴親吻甲 之脖子
    ，並用手接續撫摸甲○ 之胸部、下體數次之行為，因該時間
    密接，地點、侵害法益及犯罪構成要件相同，顯係出於強制
    猥褻之單一犯意接續而為，為接續犯，應包括予以評價，僅
    成立一罪。
　㈢審酌被告身為里長，並與甲 為朋友關係，頻繁接觸、服務里
    民，更應有良好的品格要求，且與女性相互尊重，然被告卻
    為逞其私慾，對甲○ 為強制猥褻行為，動機不良，嚴重害及
    甲○ 之身心健全，破壞甲○ 對友情之信賴，犯罪所生損害甚
    鉅，且迄今仍否認犯罪，亦無意願與甲○ 和解，認其犯後毫
    無悔意，復酌其犯罪之動機、目的、手段、智識程度及家庭
    經濟狀況（見本院卷第80頁）等一切情狀，爰量處如主文所
    示之刑，以示警懲。
據上論斷，應依刑事訴訟法第299 條第1 項前段，判決如主文（
本案採判決精簡原則，僅引述程序法條）。
本案經檢察官乙○○偵查起訴、檢察官陳炎辰到庭執行職務。
中　　華　　民　　國　　111 　年　　5 　　月　　4 　　日
　　　　　　　　　刑事第五庭    審判長法  官  胡堅勤
                                      法  官  王筱維
                                      法  官  賴昱志
以上正本證明與原本無異。
如不服本判決，應於判決送達後20日內敘明上訴理由，向本院提
出上訴狀( 應附繕本) ，上訴於臺灣高等法院。其未敘述上訴理
由者，應於上訴期間屆滿後20日內向本院補提理由書「切勿逕送
上級法院」。
                                      書記官   傅淑芳
中　　華　　民　　國　　111 　年　　5 　　月　　4 　　日
附錄本案論罪科刑法條： 　
中華民國刑法第224條（強制猥褻罪）
對於男女以強暴、脅迫、恐嚇、催眠術或其他違反其意願之方法
，而為猥褻之行為者，處 6 月以上 5 年以下有期徒刑。